【裁判字號】    95,上訴,1096
【裁判日期】    950731
【裁判案由】    違反毒品危害防制條例
【裁判全文】
臺灣高等法院高雄分院刑事判決        95年度上訴字第1096號
上  訴  人  臺灣高雄地方法院檢察署檢察官
被      告  甲○○
上列上訴人因被告違反毒品危害防制條例案件，不服臺灣高雄地
方法院95年度訴字第488 號中華民國95年5 月2 日第一審判決（
起訴案號：臺灣高雄地方法院檢察署95年度毒偵字第76號，移送
併辦案號：同檢察署95年度毒偵字第2693、4164號），提起上訴
，本院判決如下：
    主  文
原判決撤銷。
甲○○連續施用第一級毒品，累犯，處有期徒刑壹年肆月。
扣案第一級毒品海洛因壹包（驗後淨重零點零肆公克，空包裝袋
重零點貳貳公克），沒收銷燬之。
    事  實
一、甲○○於民國（以下同）88年間，因施用第一級毒品海洛因
    案件，經台灣高雄地方法院以88年度毒聲字第7142號裁定施
    以強制戒治，復經停止戒治付保護管束、撤銷停止戒治繼續
    付強制戒治，至90年1 月22日強制戒治期滿出所，並經台灣
    高雄地方法院檢察署檢察官以90年度戒毒偵472 號為不起訴
    處分後。另於89年間因恐嚇案件，經台灣高雄地方法院以89
    年易字第3570號判處有期徒刑8 月，於93年10月24日執行完
    畢出監，復仍不知悔改，其明知海洛因業經公告列為毒品危
    害防制條例第2 條第2 項第1 款之第一級毒品，不得非法持
    有、施用，竟猶不知戒絕悔改，基於施用第一級毒品海洛因
    之概括犯意，自94年8 月間某日時許至95年4 月6 日止，在
    高雄市○○路加油站公廁等地，以將海洛因摻水置入針筒內
    注射方式，施用第一級毒品海洛因數次，平均約2 星期施用
    1 次，嗣先後於：（一）94年10月7 日下午2 時40分許，在
    高雄市○○區○○路與福德路口；（二）於95年2 月16日中
    午12時20分許，在高雄市苓雅區○○○路52號前，為警臨檢
    查獲，第2 次查獲時，並扣得第一級毒品海洛因1 包（驗後
    淨重0.04公克，空包裝袋重0.22公克），其尿液檢體採集送
    驗均呈嗎啡陽性反應，始悉上情。（三）又於95年4 月6 日
    13時50分許，在在高雄市○○區○○路與福安路口，因交通
    違規又為警查獲。
二、案經高雄市政府警察局苓雅分局移送臺灣高雄地方法院檢察
    署檢察官偵查起訴及函請併案審理。
    理  由
一、右揭施用毒品海洛因之事實，業分別據被告甲○○於警訊、
    偵查及原審坦承不諱，被告經警查獲時所採集之尿液，經送
    鑑驗結果，均呈現有嗎啡陽性反應，此有高雄市立凱旋醫院
    94年10月24日編號A00000000 號、95年3 月8 日編號A00000
    000 號、95年4 月17日編號A00000000 號濫用藥物尿液檢驗
    報告、尿液採證代碼對照表各1 紙附卷可稽，而扣案白色粉
    末1 包，經送請法務部調查局鑑驗結果，含有海洛因成分（
    驗後淨重0.04公克，空包裝袋重0.22公克），為第一級毒品
    ，有該局95年4 月3 日調科壹字第220022904 號鑑定通知書
    各1 紙在卷可稽（本院卷第45頁），足認被告甲○○自白施
    用毒品海洛因與事實相符，應堪採信。又被告甲○○前於88
    年間，因施用第一級毒品海洛因案件，經台灣高雄地方法院
    以88年度毒聲字第7142號裁定施以強制戒治，至90年1 月22
    日強制戒治期滿出所，並經台灣高雄地方法院檢察署檢察官
    以90年度戒毒偵472 號為不起訴處分等節，有台灣高等法院
    被告全國前案紀錄表及不起訴處分書各1 紙在卷可按，其於
    觀察、勒戒執行完畢5 年內，又再犯施用毒品海洛因之行為
    ，事證明確，其犯行堪予認定。
二、按海洛因業經公告列為毒品防害防制條例第2 條第2 項第一
    級毒品，不得非法持有、施用。核被告甲○○所為，係犯毒
    品危害防制條例第10條第1 項之施用第一級毒品罪。被告甲
    ○○施用第一級毒品時持有第一級毒品海洛因之低度行為，
    應為施用第一級毒品之高度行為所吸收，爰不另論罪。被告
    甲○○先後多次施用第一級毒品行為，時間緊接，方法相同
    ，所犯係同一罪名之罪，顯係基於概括犯意為之，應依修正
    前刑法第56條連續犯規定論以一罪。原起訴意旨雖僅論94年
    10月7 日為警查獲時之犯罪事實，對其餘至95年4 月6 日止
    之施用毒品部分未訴，惟因與本件起訴部分，有連續犯之裁
    判上一罪之關係，已如上述，此部分為起訴效力所及，本院
    自應併予審理，附此敘明。又被告甲○○於89年間因恐嚇案
    件，經台灣高雄地方法院以89年易字第3570號判處有期徒刑
    8 月，而於93年10月24日執行完畢，有臺灣高等法院被告前
    案紀錄1 份附卷可稽，其於5 年以內再犯本件有期徒刑以上
    之罪，為累犯，應依刑法第47條規定加重其刑。又刑法已於
    94年2 月2 日修正公布，於95年7 月1 日施行，新修正之刑
    法第56 條 之連續犯已廢除，修正後之法律廢止連續犯其處
    罰較重，依刑法第2 條第1 項前段從舊從輕之規定，應適用
    有利於被告甲○○之修正前之刑法第56條之連續犯處罰。
三、原審予以論科，固非無見，惟查原審就被告甲○○自95年2
    月17日起至95年4 月6 日止施用海洛因部分未及審究，尚有
    未洽，檢察官上訴請求就被告甲○○至95年4 月6 日止施用
    海洛因部分併案審判，為有理由，原判決自應予撤銷改判，
    審酌被告甲○○前因施用毒品案件，經觀察勒戒、強制戒治
    、不起訴處分後，竟再繼續施用毒品，顯見悔改意志不堅，
    且施用為期非短，固有非難之處，惟念其施用毒品乃戕害自
    己身體健康，尚未危害他人，犯後已坦承施用毒品犯行，態
    度尚佳，共被查獲3 次等一切情狀，爰量處有期徒刑1 年4
    月。扣案之白色粉末1 包，係第一級毒品海洛因（驗後淨重
    0.04公克，空包裝袋重0.22公克），已如上述，並依同條例
    第18條第1 項前段之規定沒收銷燬之。至鑑驗耗用海洛因因
    已滅失，爰不併為沒收銷燬之諭知，附此敘明。
四、被告甲○○經合法傳喚無正當理由於審判期日不到庭，依法
    不待其陳述而逕行判決。
據上論結，應依刑事訴訟法第369 條第1 項前段、第364 條、第
299 條第1 項前段、第371 條，毒品危害防制條例第10條第1 項
、第18條第1 項前段，刑法第11條、第47條、修正前刑法第56條
，判決如主文。
本案經檢察官陳國全到庭執行職務。
中    華    民    國    95    年    7     月    31    日
                  刑事第六庭  審判長法  官  王憲義
                                    法  官  李璧君
                                    法  官  張盛喜
以上正本證明與原本無異。
如不服本判決應於收受本判決後10日內向本院提出上訴書狀，其
未敘述上訴理由者，並得於提起上訴後10日內向本院補提理由書
狀（均須按他造當事人之人數附繕本）「切勿逕送上級法院」。
中    華    民    國    95    年    8     月    1     日
                                    書記官  林明威
附錄本件判決論罪科刑法條：
毒品危害防制條例第10條第1項
施用第一級毒品者，處 6 月以上 5 年以下有期徒刑。


司法院資訊處製作；財團法人民間司法改革基金會備份。
